

Martin Duconseil

Chef de Projet Digital

Réorientation en cybersécurité / développement web & réseau

in martin-duconseil

martinduconseil.fr

Martin-Duconseil

PROFIL

Je suis un couteau-suisse du web, passionné par de nombreux domaines j'ai acquis de multiples connaissances transversales au fil de mes études et de mes loisirs.

Âgé de 21 ans, je suis sérieux, mature et ambitieux toujours en quête de nouveaux projets.

COMPÉTENCES

HTML / CSS / IS / PHP

React / Ruby on Rails / GIT (Notions)

WordPress / FTP

Gestion de projet

Rédaction

Design

Montage Vidéo

Référencement SEO

OUTILS

Visual Studio Code

Suite Office

Notion

Suite Adobe

Figma

GitHub

CENTRES D'INTÉRÊT

Nouvelles technologies

Jeux vidéo

Pratique musicale

Dessin (digital et papier)

LANGUES

Français (Langue maternelle)

Anglais (Fluide)

Espagnol (Notions)

CERTIFICATIONS

Introduction to Cybersecurity

Cisco Networking Academy® (2022)

Maîtrise de la qualité en projet web OPQUAST (2021)

BÉNÉVOLAT

Which Game For Us Avril 2022 - Maintenant

Président

- Création d'une association pour améliorer l'accessibilité dans les jeux vidéo
- Réalisation de lives Twitch, de posts pour les différents réseaux
- · Recherche d'invités, organisation d'événements
- Participation à la convention Bordeaux Geekfest.

EXPÉRIENCES PROFESSIONNELLES

Designshot Octobre 2022 - Septembre 2023

Design Community Manager

- · Stratégie digitale, communication sur les réseaux sociaux
- Animation d'une communauté de Designers Professionnels (Discord)
- · Gestion de Lives LinkedIn
- · Conception d'un site sur Webflow
- Montage et Post-production des différents contenus vidéos

Le Site de l'Auto Avril 2022 - Juillet 2022

Webdesigner & Monteur

- · Maquette design de site
- Production site WordPress (site de recrutement)
- · Signatures mail animées
- Vidéos (interview)
- Conception de visuels de formation (e-learning / webinar)

Hobo Juillet 2021 (3 semaines)

Mission WordPress

- Implémentation de références client via CMS WordPress
- · Retouches d'image avec Photoshop

ÉTUDES

Cracking into Hack the Box Février 2023 - Maintenant

Hack The Box

B3 - Chef de Projet Digital Octobre 2022 - Septembre 2023

École Supérieure du Digital - Bordeaux

DUT MMI Septembre 2020 - Juillet 2022

IUT Bordeaux Montaigne

L1 Info-Com Septembre 2019 - Mai 2020

Université Bordeaux Montaigne